【裁判字號】    98,裁,2733
【裁判日期】    981112
【裁判案由】    門牌編釘
【裁判全文】
最  高  行  政  法  院  裁  定
                                      98年度裁字第2733號
上  訴  人  甲○○
被 上訴 人  臺北縣三重市戶政事務所
代  表  人  乙○○
上列當事人間門牌編釘事件，上訴人對於中華民國98年7月16日
臺北高等行政法院98年度訴字第641號判決，提起上訴，本院裁
定如下：
    主  文
上訴駁回。
上訴審訴訟費用由上訴人負擔。
    理  由
一、按對於高等行政法院判決之上訴，非以其違背法令為理由，
    不得為之，行政訴訟法第242條定有明文。依同法第243條第
    1項規定，判決不適用法規或適用不當者，為違背法令；而
    判決有同條第2項所列各款情形之一者，為當然違背法令。
    是當事人對於高等行政法院判決上訴，如依行政訴訟法第24
    3條第1項規定，以高等行政法院判決有不適用法規或適用不
    當為理由時，其上訴狀或理由書應有具體之指摘，並揭示該
    法規之條項或其內容；若係成文法以外之法則，應揭示該法
    則之旨趣，倘為司法院解釋或本院之判例，則應揭示該判解
    之字號或其內容。如以行政訴訟法第243條第2項所列各款情
    形為理由時，其上訴狀或理由書，應揭示合於該條項各款之
    事實。上訴狀或理由書如未依此項方法表明者，即難認為已
    對高等行政法院判決之違背法令有具體之指摘，其上訴自難
    認為合法。
二、緣訴外人陳讚生認其所有之房屋（門牌：臺北縣三重市○○
    街84巷15號）後門被重複編釘門牌為三重市○○○路162之6
    號（下稱系爭門牌），向被上訴人申請註銷系爭門牌，經被
    上訴人駁回陳讚生之申請，陳讚生不服，向臺北縣政府提起
    訴願，經臺北縣政府以民國97年6月25日北府訴決字第09700
    91517號訴願決定撤銷被上訴人所為之駁回處分。嗣經被上
    訴人以97年7月15日北縣重戶字第0970006648號註銷系爭門
    牌，同時函知上訴人，上訴人不服，循序提起本件行政訴訟
    。案經原審駁回其訴。上訴人仍不服，對於臺北高等行政法
    院判決上訴，主張：系爭房屋為朝昇機械實業股份有限公司
    所有，並非訴外人陳讚生所有。又系爭房屋與臺北縣三重市
    ○○○路162之3號等3戶門牌號碼之申請，申請條件完全一
    致。原審認定上訴人之系爭房屋，屬違章建築而所編定之系
    爭門牌不符門牌編定要件，無合法保護之信賴及誠信原則之
    適用，又上訴人與其他同時申請系爭門牌之3戶情形不同，
    且「系爭門牌」之編定既有如上所述違法之處，自無「平等
    原則」之適用云云，洵屬無據，有違法律公平、正義之精神
    等語，雖以該判決違背法令為由，惟查系爭門牌號碼因不符
    合臺北縣門牌編定作業要點3規定而遭撤銷，與系爭房屋所
    有權屬於何人無關。又人民不得主張不法之平等，且三重市
    ○○○路162之3號房屋等3戶門牌號碼，與本件情形有別，
    尚無平等原則之適用，業經原判決敘明在案，是前述上訴理
    由，猶對原判決已審酌而指明不可採之事項加以爭執，係就
    原審取捨證據、認定事實之職權行使，指摘其為不當，並就
    原審已論斷者，泛言未論斷，或就原審所為論斷，泛言其論
    斷矛盾，而非具體表明合於不適用法規、適用法規不當、或
    行政訴訟法第243條第2項所列各款之情形，難認對該判決之
    如何違背法令已有具體之指摘。依首開規定及說明，應認其
    上訴為不合法。
三、據上論結，本件上訴為不合法。依行政訴訟法第249條第1項
    前段、第104條、民事訴訟法第95條、第78條，裁定如主文
    。
中    華    民    國    98    年    11    月    12    日
                    最高行政法院第七庭
                        審判長法官  藍  獻  林
                              法官  廖  宏  明
                              法官  張  瓊  文
                              法官  姜  素  娥
                              法官  林  文  舟
以  上  正  本  證  明  與  原  本  無  異
中    華    民    國    98    年    11    月    13    日
                              書記官  彭  秀  玲


司法院資訊處製作；財團法人民間司法改革基金會備份。
